【裁判字號】    98,易,477
【裁判日期】    980619
【裁判案由】    傷害
【裁判全文】
臺灣臺北地方法院刑事判決               98年度易字第477號
公  訴  人  臺灣臺北地方法院檢察署檢察官
被      告  丁○
            甲○○
            丙○○
上列被告因傷害案件，經檢察官提起公訴（98年度偵字第192號
），本院判決如下：
    主  文
丁○共同傷害人之身體，處有期徒刑陸月，如易科罰金，以新臺
幣壹仟元折算壹日。未扣案之折疊刀壹把沒收。
丙○○、甲○○共同傷害人之身體，各處有期徒刑肆月，如易科
罰金，以新臺幣壹仟元折算壹日。未扣案之折疊刀壹把沒收。
    事  實
一、丁○前於民國95年間因犯賭博罪，經本院於95年8月29日以9
    5年度易字第1446號判處有期徒刑6月，緩刑3年確定，尚在
    緩刑期間。竟仍不知悔改，於97年7月30日凌晨零時30分許
    （誤載為凌晨12時）許，偕女友、甲○○、丙○○及2名姓
    名年籍不詳之滿18歲男子，至臺北市○○區○○路199號錢
    櫃KTV唱歌。另乙○○亦偕友人男女各一名至該處消費。因
    乙○○之該名男性友人與丁○之女友攀談，丁○因而心生不
    悅，竟與丙○○、甲○○及另2名不詳姓名年籍之友人共同
    基於傷害之犯意，丁○隨手拿取錢櫃KTV所有放置於騎樓上
    之不銹鋼垃圾桶蓋，另丙○○則手持其所有不詳之可折疊式
    刀具1把，與徒手之甲○○一起上前，丁○持該垃圾桶蓋毆
    擊乙○○之額頭，另丙○○持刀揮向乙○○，乙○○立即以
    左手隔擋，其左手前臂遭劃傷，甲○○則徒手加入毆打，共
    同傷害邱祥麟及其男性友人（該男性友人未告訴），乙○○
    受傷害後奔向馬路躲避。丙○○、甲○○及另二名不詳姓名
    之男子（其中一人持甩棍）繼續追打乙○○，乙○○在奔跑
    之過程中跌倒時仍未罷手，致邱祥麟因而受有頭額面瘀傷、
    左手銳器傷3.5×0.5×0.5公分、右手前臂擦挫傷5×3公分
    、右手掌擦傷表皮脫落3.5×0.5×0.5公分、右肘擦傷5×6
    公分、左手擦傷2×1公分等傷害。
二、案經乙○○訴由臺北市政府警察局中山分局報告臺灣臺北地
    方法院檢察署檢察官偵查起訴。
    理  由
一、被告之供述及辯解:
  (一)被告丁○坦承毆打告訴人邱祥麟之友人，惟矢口否認有何傷
    害告訴人之犯行，並辯稱: 我是打告訴人的男性友人，我沒
    有拿垃圾桶蓋子打告訴人，我也沒有去追打告訴人云云。
  (二)被告丙○○坦承持刀傷害告訴人，惟辯稱: 我也有被打云云
    。
  (三)被告甲○○坦承傷害告訴人。
二、認定本件犯罪事實所依憑之證據及理由:
  (一)上揭犯罪事實，業據證人即告訴人邱祥麟於本院審理時結證
    : 一開始我們三人當時在騎樓外面的道路，我的男性朋友多
    看了那個女孩子一眼，可能那個女孩子覺得不禮貌，被告三
    人就過來找我的朋友理論，我站在我朋友旁邊。丁○說你帶
    女孩子來還虧女孩子。我那位朋友就先道歉。他們當時就離
    開了。但事隔三分鐘後，我們還在原地點等計程車，被告三
    人就多帶了兩個男生，當時丁○拿了壹個方形垃圾筒的金屬
    蓋子，丁○沒有講話，就直接要削我朋友，丁○舉著金屬蓋
    子要往我朋友削下去，我朋友閃開，沒有被打到。那時候同
    行的五個人就全部衝上來，當時曾鴻碩拿一把短刀，像是水
    果刀的樣子，他們連我一起打。五個人衝過來時，我們站在
    一起，但是打起來後我朋友跑，我就被身邊四個人打。曾鴻
    碩就拿小刀往我身上刺，我用左手去擋，所以左手被刺傷，
    因為過程中他刺我的動作不只一次，而我往後退，他們就一
    堆人衝上來，我要往後跑，丁○就是用鐵盤敲我的頭，所以
    我額頭有瘀傷，甲○○是跟曾鴻碩一起的，我只記得他就是
    衝上來，同行5人中有兩把刀，後來隔了5到10秒，另外2個
    人衝上來，其中一人拿甩棍，因為我當時在錢櫃大門右側，
    我往後退，後來人又衝上來，我又被逼到道路上，那時候我
    看到小刀、甩棍，我被拿甩棍打到手臂，我被逼到馬路上時
    ，有人踢到我的胸口，我就跌倒，這時候全部的人衝上來踢
    我的頭、背。我的傷勢有左、右手手臂都有刀傷，左手臂有
    縫合，右手有些微刀傷劃傷，現在癒合，左右手掌的表皮嚴
    重脫落，背部有小型刀傷，額上有瘀傷等語，並有證人乙○○所提出之受傷照片8張（附於本院卷）、慶生診斷驗傷診
    斷書（內載其受有頭額面瘀傷、左手銳器傷3.5×0.5×0.5
    公分、右手前臂擦挫傷5×3公分、右手掌擦傷表皮脫落3.5
    ×0.5×0.5公分、右肘擦傷5×6公分、左手擦傷×1公分等
    傷害，參偵卷第7頁）、馬偕紀念醫院診斷證明書在卷可稽
    （參偵卷第8頁）。並有案發現場監視光碟1片扣案可資佐證
    。告訴人所提出之傷單及照片，與其所敘述遭傷害之過程大
    致吻合，足認告訴人前開證詞非虛。
  (二)上開扣案之監視光碟並經本院當庭勘驗，勘驗結果為:
  (1)人行道部分：
    1.2008/07/30，00：30：28，被告丁○（穿著白色衣服）、
      甲○○（穿著深色衣服）、曾鴻碩（穿著白色條紋之黑色
      上衣）及郭炳彰（穿著白色衣服及白色短褲）等人步行入
      人行道。
    2.00：32：59，告訴人乙○○與一名身穿藍色上衣女子，及
      身穿黑色上衣的男子步入人行道。00：34：45被告甲○○
      、丁○、曾鴻碩走向告訴人，對著告訴人之友人狀似爭執
      ，曾鴻碩手持折疊刀，雙手折疊該刀，之後3人隨即離開
      。告訴人仍留在原地。
    3.00：38：58，丁○後方緊跟曾鴻碩及甲○○，丁○左手拿
      著垃圾桶的鐵蓋，曾鴻碩右手拿折疊刀，甲○○手上未有
      任何東西。原來在人行道擺放著攤位隨即推車離開，00：
      39：09另有一名身穿深色上衣藍色牛仔褲及身穿淺色上衣
      斜背背包的男子快步衝向人行道。
    4.00：39：14螢幕中央的馬路上出現4個男子（其中一名穿
      淺色上衣，另外3名穿深色上衣），追逐一名穿著淺色上
      衣之告訴人乙○○，該4名男子追打告訴人，淺色上衣男
      子折返跑出畫面。
  (2)錢櫃店外騎樓部分:
    1.00：30：42，郭炳彰、曾鴻碩走入店外騎樓，隨即進入店
      內，00：31：59被告丁○進入店外騎樓，甲○○隨即走入
      騎樓，郭炳彰自店內走出，再與甲○○一起進入店內，甲○○、郭炳彰隨即相繼走出店門口，00：32：44，告訴人
      乙○○與一名穿著藍色上衣女子及黑色上衣男子自錢櫃走
      出，在鏡頭最頂端可見一名女子左右來回步行，有一名男
      子曾經靠近（證人邱翔稱：靠近該名女子的男子即為在日
      本的朋友，那名女子即是被告的朋友）。00：34：10該名
      女子走向丁○並與丁○交談，郭炳彰站在騎樓往被害人所
      站立位置張望，另丁○、曾鴻碩則往告訴人所站立位置方
      向前去。
    2.00：38：56被告丁○、曾鴻碩自店內走出，丁○走向騎樓
      上的垃圾桶，拿取垃圾桶上蓋，往告訴人所站立位置前去
      ，後面緊跟著甲○○，店內少爺跟著跑出去，一名背對鏡
      頭斜背背包穿著灰色上衣男子出現於螢幕上，（證人乙○○指稱這個男子就是後來另外兩名追我男子其中一人），
      此時店內再度步出另外一名穿深色上衣男子（證人指稱該
      名男子就是另外一名追我的人），其中壹個女服務員把垃
      圾桶抬走，
    3.00：39：10攤販將推車推到騎樓，00：39：26女服務員取
      回被丁○取走之垃圾桶蓋子返回店內。
  (三)監視錄影光碟因拍攝位置之關係，雖未拍到被告丁○等人持
    上開物品毆打告訴人及其友人之過程。但被告丁○在與其女
    友短暫交談後，偕手持折疊刀之丙○○，及被告甲○○等人
    ，與告訴人及其友人發生短暫爭執後離開後，不久被告丁○
    、丙○○即分持垃圾桶蓋、折疊刀，與甲○○再度上前，隨
    即見告訴人遭四名男子追打，並不停在松江路上奔跑，與告
    訴人上開證詞之內容大致吻合，而被告丁○堅稱並未與該四
    名男子一同追逐告訴人，益見告訴人所為: 前後共遭5名男
    子共同毆打之證詞，確與事實相符。
  (四)被告丁○雖辯稱: 我是打告訴人的男性友人，我沒有拿垃圾
    桶蓋子打告訴人，我也沒有去追打告訴人云云。惟查，本案
    係導因於告訴人之友人與被告丁○之女友攀談，而引發被告
    丁○之不滿。被告丁○當時手垃圾桶蓋與手持折疊刀之被告
    丙○○，及徒手之甲○○等人，一同對告訴人及其友人下手
    傷害，顯見被告丁○與丙○○、甲○○三人，在手持工具一
    同前往時，已有共同傷害之犯意聯絡，縱因對象有二人，其
    等並因而有所分工，亦仍應負共同正犯之責任。被告丁○另
    辯稱: 告訴人無法詳細描述被攻擊之經過，其所述不實在云
    云。惟承前所述，告訴人就其遭毆打之經過之證詞，並無明
    顯悖情之處。且查，告訴人係與友人突然遭被告等人之攻擊
    ，且依上開光碟紀錄，前後僅約七分鐘，在此一短暫時間中
    ，告訴人突遭五人聯手毆手，告訴人為避免自己遭受更大傷
    害，除須勉力閃躲，並須適時隔擋，於此一情況下，如何能
    要求告訴人像相機或錄影機般，鉅細彌遺的詳述事件之經過
    ，是縱告訴人就部分片斷之陳述，有所遺漏，亦難遽以否定
    其證詞之憑信性。被告丁○此部分之所辯，亦無可採。
  (五)綜合扣案之現場監視光碟、證人乙○○之證詞，及卷附之傷
    單、受傷照片等各項證據，本件被告丁○、丙○○、甲○○
    三人共同傷害之犯行，事證明確，洵堪認定，應依法論科。
二、核被告三人所為，均係犯刑法第277條第1項之傷害罪。被告
    三人與另二名姓名年籍不詳滿18歲男子間，有犯意之聯絡及
    行為之分擔，均為共同正犯。爰審酌被告丁○前於95年間因
    犯賭博罪，經本院於95年8月29日以95年度易字第1446號判
    處有期徒刑6月，緩刑3年確定，此有臺灣高等法院被告前案
    紀錄表在卷可稽，其猶在緩刑期間，猶不知警惕，素行不佳
    ，竟僅因告訴人之友人與其女友短暫交談，即夥眾下手傷害
    他人之動機，被告丁○持不銹鋼材質之垃圾桶蓋，與被告丙○○持折疊式刀具，作為傷害告訴人之工具，告訴人所受之
    傷勢雖均不深，但傷處甚多，益見被告等人在當時傷害告訴
    人之決意甚堅，被告丁○犯後猶否認犯行，另被告丙○○、
    甲○○犯後坦承犯行之態度等一切情狀，分別量處如主文所
    示之刑，並分別諭知易科罰金之折算標準。
三、被告丙○○持以傷害告訴人之折疊刀雖未扣案，但該物係被
    告丙○○所有，且為犯本案所用之工具，基於共犯連帶沒收
    之原則，爰均併依刑法第38條第1項第2款規定宣沒收收。至
    於被告丁○持以行兇之垃圾桶蓋，係取自錢櫃KTV店放置在
    店騎樓之物，顯非被告丁○所有，爰不另為沒收之諭知，附
    此敘明。
據上論斷，應依刑事訴訟法第284條之1、第299條第1項前段，刑
法第28條、第277條第1項、第41條第1項前段、第38條第1項第2
款，刑法施行法第1條之1，判決如主文。
本案經檢察官楊智綸庭執行職務
中    華    民    國    98    年    6    月    19    日
                  刑事第四庭    法  官  李桂英
上正本證明與原本無異。
如不服本判決應於收受送達後10日內向本院提出上訴書狀，並應
敘述具體理由；其未敘述上訴理由者，應於上訴期間屆滿後20日
內向本院補提理由書（均須按他造當事人之人數附繕本）「切勿
逕送上級法院」。告訴人或被害人如對於本判決不服者，應具備
理由請求檢察官上訴，其上訴期間之計算係以檢察官收受判決正
本之日期為準。
                                書記官  嚴君珮
中    華    民    國    98    年    6     月    19    日
附錄本案論罪科刑法條全文:
中華民國刑法第277條
（普通傷害罪）
傷害人之身體或健康者，處3年以下有期徒刑、拘役或1千元以下
罰金。
犯前項之罪因而致人於死者，處無期徒刑或7年以上有期徒刑；
致重傷者，處3年以上10年以下有期徒刑。


司法院資訊處製作；財團法人民間司法改革基金會備份。
